Contato

paul8liveira@gmail.com

www.linkedin.com/in/paul8liveira (LinkedIn)

Principais competências

Integração e entrega contínuas (CI/CD)

NestJS

Azure Cosmos DB

Languages

Inglês (Full Professional)
Espanhol (Full Professional)

Paulo Oliveira

Software Engineer @ Ambev Global Tech

Piracicaba, São Paulo, Brasil

Resumo

Olá! Sou formado em Análise e Desenvolvimento de Sistemas e pós graduado em Engenharia de Software.

Possuo mais de 10 anos de experiência em solução de problemas e melhoria de processos através do uso de tecnologia. Nesse período, trabalhei com diversas linguagens de programação e frameworks como Genexus 9, PHP, Delphi 6, Java, ASP.NET MVC, Python, Node.js, Javascript, Typescript, Angular, React.js e Next.js.

Devido a essa jornada, me considero um dev em "T". Gosto de estudar problemas, de me aprofundar em uma área e poder navegar em outras. Acredito que dessas maneira, me torno um profissional mais flexível, podendo me adaptar melhor às transformações do mercado.

Hoje atuo full time no time de engenharia da Ambev Global Tech, no projeto Aurora, focado principalmente nos ciclo de vida dos microserviços, cuidando das pipelines dos produtos, governança e manutenção de bibliotecas compartilhadas.

Atuei como prestador de serviços de de 2017 até 2020, em um projeto de indústria 4.0, criado uma plataforma de configuração e acompanhamento de medições de OEE e produtividade de máquina. A startup chamava-se StartMeUp, e foi uma das selecionadas do CNPq para turma 5 do Start-Up Brasil, com projeto de IoT para indústria 4.0 com foco nas pequenas e médias indústrias.

Nas horas vagas, procuro seguir meus estudos em Web3, inteligência artificial e também tento esporadicamente, escrever artigos aqui na rede para melhorar a escrita e compartilhar conhecimento.

Experiência

AB InBev Engenheiro de software outubro de 2024 - Present (5 meses) Campinas, São Paulo, Brasil

Atuando no time de engenharia do programa Aurora com:

- governança e desenvolvimento microserviços escritos em Node.js/NestJS e Azure cosmos DB integrados ao SAP S/4HANA
- governança e desenvolvimento de webapps em SAP UI5
- avaliação de Pull Requests dos produtos relacionados ao programa Aurora
- manutenção e melhorias em bibliotecas compartilhadas
- manutenção da pipeline de CI/CD dos produtos relacionados ao programa Aurora

Pecege

7 anos 1 mês

Engenheiro de software março de 2021 - outubro de 2024 (3 anos 8 meses) Piracicaba, São Paulo, Brasil

- Criei uma plataforma de assinatura digital, que permite integração via API
 e oferece widget de assinatura de documentos diretamente na interface
 do usuário. A plataforma utiliza blockchain para garantir a validade dos
 documentos assinados;
- Tecnologias utilizadas: Node.js, NEAR Protocol, Typescript, React.js, Tailwind, React Email, Firebase, GCP, API Gateway, Load Balancing
- Desenvolvimento de uma plataforma online de eventos de venda de ingressos, que apoiou de forma eficiente os eventos internos da empresa, melhorando a gestão dos participantes e velocidade de credenciamento;
- Tecnologias utilizadas: Node.js, Typescript, React.js, Next.js, Tailwind, Firebase
- Desenvolvimento da plataforma de defesas de Trabalho de Conclusão de Curso (TCC) utilizada no MBA USP Esalq e Poli USP PRO, facilitando o processo de defesa de TCC online e reduzindo custos operacionais. Com o desenvolvimento da plataforma, os MBAs conseguiram escalar e realizar 20 mil defesas de TCC por ano;
- Tecnologias utilizadas: Node.js, Javascript, React.js, Firebase

- Implementei pipelines de integração contínua (CI) e entrega contínua (CD) usando Azure DevOps, permitindo ciclos de implantação mais organizados e eficientes em ambientes de desenvolvimento e produção;
- Tecnologias utilizadas: Azure DevOps, Bash Script
- Durante o desenvolvimento das plataformas de defesas e eventos, liderei a equipe de desenvolvimento treinando novos desenvolvedores e promovendo boas práticas de programação;
- Trabalhei junto aos stakeholders em reuniões, auxiliando na coleta e definição de requisitos de software, garantindo que as necessidades do negócio fossem totalmente atendidas;
- Conduzi entrevistas técnicas para novos candidatos para a equipe de TI, auxiliando na seleção de profissionais qualificados e adequados ao perfil da empresa;

Analista de Desenvolvimento de Software Pleno outubro de 2017 - fevereiro de 2021 (3 anos 5 meses) Piracicaba Area, Brazil

- Desenvolvimento da primeira plataforma de credenciamento de eventos da empresa. O evento anteriormente era conhecido como evento SIM, acontecia semestralmente e recebia no campus da USP/Esalq em Piracicaba, mais de 5000 pessoas. A plataforma tinha como objetivo principal, credenciar os participantes e seus convidados;
- Tecnologias utilizadas: ASP.NET MVC, Angular, MongoDB
- Desenvolvimento de um aplicativo mobile para a plataforma de credenciamento de eventos, permitindo que a equipe do evento pudesse cadastrar os participantes para as atividades de forma rápida e eficiente;
- Tecnologias utilizadas: Angular, Apache Cordova
- Desenvolvimento do sistema Compara Agro para a equipe de Projetos
 PECEGE, fornecendo uma ferramenta de benchmarking e gráficos de análise
 para comparações industriais no setor agrícola.
- Tecnologias utilizadas: ASP.NET MVC, Angular, SQL Server
- Contribuí ativamente na organização e montagem das estruturas de eventos da empresa, garantindo sucesso na execução e logística eficiente;

StartMeUp - Indústria 4.0 é para você também Freelancer dezembro de 2017 - dezembro de 2020 (3 anos 1 mês) Sorocaba e Região, Brasil

- Criação um dashboard para visualização de dados de medição em tempo real e configuração do sistema, permitindo aos clientes monitorar o desempenho e a eficiência de seus processos;
- Criação uma aplicativo para que o cliente pudesse acessar as informações de medição dos seus equipamentos de forma simplificada;
- Projetei e implementei uma API robusta para comunicação com dispositivos IoT, facilitando a integração e coleta de dados eficiente e segura;
- Estruturei e otimizei o banco de dados para suportar milhões de registros, garantindo alto desempenho, escalabilidade e integridade dos dados;

Tecnologias utilizadas: Node.js, Angular, Apache Cordova, MySQL, GCP

Raízen

1 ano 10 meses

Analista de Sistemas Junior junho de 2017 - setembro de 2017 (4 meses) Piracicaba Area, Brazil

- Desenvolvimento de pequenas features aos sistemas de LD&T utilizando ASP.NET MVC e SQL Server;
- Utilizei SVN para controle de versão e rastreamento de histórico de versões de software;
- Utilizei práticas de CI/CD com Jenkins e SonarQube para garantir entrega contínua e validação de qualidade de código;
- Desenvolvi processos ETL utilizando SSIS (SQL Server Integration Services)
 para extração de dados;
- Atuei como ponto focal de demandas e suporte às áreas de negócio, incluindo levantamento de requisitos funcionais e técnicos, realização de testes de desenvolvimento e suporte durante testes de aceitação do usuário;

• Responsável por levantar requisitos de sistema, executar testes e apoiar os usuários durante os testes de aceitação de sistemas menos complexos.

Estágio

dezembro de 2015 - junho de 2017 (1 ano 7 meses)

Piracicaba e Região, Brasil

- Aprendi e vivenciei atividades relacionadas à melhoria de processos dos sistemas da empresa;
- Automatização de processos utilizando VBA e Excel;
- Participei do desenvolvimento e configuração básica de sistemas;
- Auxílio aos usuários com solicitações de acesso ao sistema;
- Realizei levantamento de requisitos do sistema.

KMM Engenharia de Sistemas Software Developer março de 2014 - abril de 2015 (1 ano 2 meses)

Ponta Grossa e Região, Brasil

- Colaborei diretamente com a equipe de suporte para entender as necessidades do cliente;
- Contribuí na manutenção e correção de bugs do TMS (Transportation Management System) em Delphi 6 e Java;
- Auxiliei na investigação eficaz de problemas de banco de dados para clientes, criando consultas Oracle usando PL/SQL;
- Interfaces legadas Delphi otimizadas transferindo operações diretas para o banco de dados através de procedimentos.

E-Soft Software Developer 2009 - 2012 (3 anos) Capão Bonito e Região, Brasil

- Implantação do sistema de gestão online da TV CRECI SP, garantindo a disponibilidade contínua do portal de vídeos e acessibilidade aos usuários;
- Desenvolvimento e atualização do sistema de tickets internos da empresa, garantindo um fluxo de processos contínuo e eficiente;

 Prestei suporte de manutenção ao sistema de gestão do GOB (Grande
 Oriente do Brasil) em Brasília, garantindo disponibilidade do sistema e acesso a dados organizacionais essenciais.

Tecnologias utilizadas: Genexus 9, PHP, SQL Server

Formação acadêmica

Universidade Federal de São Carlos - UFSCar Oficial Master of Business Administration - MBA, Engenharia de Software · (2018 - 2020)

Instituto Federal de Educação, Ciência e Tecnologia de São Paulo - IFSP

Análise e Desenvolvimento de Sistemas, Tecnologia da Informação · (2015 - 2017)

ETEC Dr Celso Charuri

IT technician, Informática · (2008 - 2009)